【裁判字號】    96,交易,152
【裁判日期】    970131
【裁判案由】    公共危險等
【裁判全文】
臺灣臺南地方法院刑事判決             96年度交易字第152號
公  訴  人  臺灣臺南地方法院檢察署檢察官
被      告  丙○○
                      號2樓之.
上列被告因公共危險等案件，經檢察官提起公訴（96度偵字第15
950號），本院依簡式審判程序判決如下：
    主  文
丙○○服用酒類，不能安全駕駛動力交通工具而駕駛，處拘役伍
拾玖日，如易科罰金，以新台幣壹仟元折算壹日。
被訴過失傷害部分公訴不受理。
    事  實
一、丙○○於民國96年10月11日下午5時許在臺南縣安定鄉某處
    工地與友人共飲啤酒後，先搭乘友人車輛至台南縣歸仁鄉某
    處，嗣明知其控制力及注意力均已達無法安全駕駛動力交通
    工具之程度，詎仍不顧大眾行車之公共安全，酒後駕駛車牌
    號碼F5-5110號小客車沿台南縣歸仁鄉六甲村台39線，由北
    向南方向行駛欲返回住處，於同日晚上8時許，途經該路八
    點五公里處，丙○○本應注意酒後不得駕車，及注意車前狀
    況，並隨時採取必要之安全措施，而依當時天候晴、夜間有
    照明設施、柏油路面乾燥無缺陷、無障礙物、視距良好，客
    觀上並無不能注意之情形，竟疏未注意，自後追撞前方由乙
    ○○駕駛車牌號碼5095-PX號小貨車，致乙○○因而受有頸
    椎痛之傷害。丙○○於肇事後，犯罪未被有偵查權之公務員
    或機關發覺前，即向據報到場處理之台南縣警察局歸仁分局
    警員表明係肇事車輛之駕駛人而自首，並坦承犯行進而接受
    裁判，嗣經警對丙○○實施酒精測試，測試其呼氣後之酒精
    濃度高達每公升0.61毫克，而查獲上情。
二、案經乙○○告訴（嗣於本院繫屬中具狀撤回過失傷害之告訴
    ）暨台南縣警察局歸仁分局報告臺灣臺南地方法院檢察署檢
    察官偵查起訴。
    理  由
一、本件係經被告丙○○於本院審理時為有罪之表示，而經本院
    裁定以簡式審判程序加以審理，依刑事訴訟法第273條之2、
    第159條第2項之規定，不適用傳聞法則有關限制證據能力之
    相關規定，合先敘明。
二、被告酒後駕車行為有罪部分：
（一）此部分之犯罪事實，業據被告於警詢及偵、審中坦承不諱
      ，核與證人即被害人乙○○於偵、審中證述之情節相符，
      並有吐氣酒精濃度測試紙、刑法第185條之3案件測試觀察
      紀錄表各1份附卷可資佐證。按汽車駕駛人飲用酒類或其
      他類似物後其吐氣所含酒精濃度超過每公升0.25毫克或血
      液中酒精濃度超過百分之0.05者，不得駕車，道路交通安
      全規則第114條第2款定有明文。又刑法第185條之3規定所
      稱之「不能安全駕駛」，係屬抽象危險犯，並不以發生具
      體危險為必要，對於飲酒後呼氣酒精濃度已達每公升0.55
      毫克（0.55MG\L）以上，肇事率為一般正常人之10倍，認
      為已達不能安全駕車之標準，此業經法務部88年5月18日
      以法88檢字第001669號函公告週知。被告為警查獲時有多
      話、臉紅、呼吸間散發酒味等情，有上開測試觀察紀錄表
      在卷可稽，且其吐氣後之酒精濃度竟高達每公升0.61毫克
      ，遠遠超過上開標準，足見被告已達不能安全駕駛動力交
      通工具之情狀甚明，被告此部分犯行當可認定。
（二）核被告所為，係犯刑法第185之3之服用酒類，不能安全駕
      駛動力交通工具而駕駛罪。又其於肇事後，犯罪未被有偵
      查權之公務員或機關發覺前，即向據報到場處理之台南縣
      警察局歸仁分局警員表明其係肇事車輛之駕駛人而自首，
      並坦承犯行進而接受裁判，有道路交通事故肇事人自首情
      形紀錄表1份附卷可參，爰依刑法第62條前段自首之規定
      ，減輕其刑。
（三）爰審酌被告於飲酒後，已處於無法安全駕駛之狀況下，仍
      駕駛小客車行駛於道路，漠視輕忽公眾交通之安全，對行
      車大眾及路人之生命、身體安全造成危害，復本應注意遵
      守道路交通安全規則之相關規定，以維護行車之安全，然
      竟疏於注意而肇生本件車禍，並致被害人乙○○因而受有
      頸椎痛之傷害，惡性非輕，然念其尚知坦承犯行，且已與
      被害人乙○○就民事賠償事宜達成和解，及被害人乙○○
      已撤回對被告過失傷害罪之告訴，有本院97年度南簡調字
      第2號調解筆錄1份附卷可參等一切情狀，量處如主文第1
      項所示之刑，並諭知易科罰金之折算標準。
三、被告過失傷害行為公訴不受理部分：
（一）按告訴乃論之罪，告訴人於第一審辯論終結前得撤回其告
      訴；又告訴經撤回者，應諭知不受理之判決，刑事訴訟法
      第238條第1項、第303條第3款分別定有明文。
（二）查本件告訴人乙○○告訴被告過失傷害案件，檢察官認被
      告係觸犯刑法第284條第1項前段之罪，依同法第287條前
      段之規定，須告訴乃論。茲據告訴人以被告已與其成立民
      事和解為由，具狀撤回告訴，有本院97年度南簡調字第2
      號調解筆錄及刑事撤回告訴狀各1份附卷可參，依照首開
      說明，此部分自應諭知不受理之判決。
四、據上論斷，應依刑事訴訟法第299條第1項前段、第303條第3
    款，刑法第185條之3、第41條第1項，刑法施行法第1條之1
    ，判決如主文。
本案經檢察官甲○○到庭執行職務。
中    華    民    國    97    年    1     月    31    日
                      交通法庭  法  官  陳淑勤
以上正本證明與原本無異。
如不服本判決應於收受本判決後10日內向本院提出上訴書狀，並
應敘述具體理由。如未敘述上訴理由者，應於上訴期間屆滿後20
日內向本院補提理由書狀（均須按他造當事人之人數附繕本）「
切勿逕送上級法院」。
                                書記官  陳金堂
中    華    民    國    97    年    1     月    31    日
附錄本案論罪科刑法條全文：
刑法第185條之3：
服用毒品、麻醉藥品、酒類或其他相類之物，不能安全駕駛動力
交通工具而駕駛者，處一年以下有期徒刑、拘役或三萬元以下罰
金。


司法院資訊處製作；財團法人民間司法改革基金會備份。
